臺灣新北地方法院三重簡易庭民事判決
                                   111年度重簡字第1843號
原      告  謝阿德  
被      告  胡孟雄  
上列當事人間請求侵權行為損害賠償（交通）事件，於民國111
年10月6日言詞辯論終結，本院判決如下：
    主  文
被告應給付原告新臺幣壹拾萬伍仟捌佰柒拾元，及自民國一百一
十一年八月二十七日起至清償日止，按年息百分之五計算之利息
。
原告其餘之訴駁回。 
訴訟費用由被告負擔百分之七十四，餘由原告負擔。
本判決原告勝訴部分得假執行。
原告其餘假執行之聲請駁回。 
    事  實  及  理  由
一、本件被告經合法通知，未於言詞辯論期日到場，查無民事訴
    訟法第386條所列各款情事，應准原告之聲請，由其一造辯
    論而為判決，合先敘明。
二、原告起訴主張：緣被告於民國111年6月17日0時10分許，駕
    駛車牌號碼000-0000號自用小客車，行經新北市新莊區民安
    西路173巷與民安西路口處時，因疏於注意車前狀況之過失
    ，致撞擊原告駕駛其所有之車牌號碼000-00號營業小客車（
    下稱系爭車輛），系爭車輛因而受損，經送修支出修復費用
    新臺幣（下同）106,700元（含工資22,400元、鈑金29,100
    元、烤漆14,500元、零件40,700元）。又系爭車輛為營業小
    客車，因受損進廠維修無法營業20天（即自111年6月18日起
    至111年7月7日止），並依新北市專職計程車駕駛人每日營
    業收入1,790元為計算標準，核計受有營業損失35,800元（
    計算式：1,790元×20日＝35,800元），故原告因本件事故所
    受損害共計142,500元。為此，爰依侵權行為之法律關係，
    請求判決被告應給付原告142,500元，及自起訴狀繕本送達
    翌日起至清償日止，按年息百分之5計算之利息之事實，業
    據提出新北市政府警察局道路交通事故初步分析研判表、新
    北市政府警察局道路交通事故當事人登記聯單、道路交通事
    故調查報告、車損照片、事故現場照片、估價單、計程車營
    運狀況調查報告、修車證明書及行照等件為證，並經本院依
    職權向新北市政府警察局新莊分局調取本件車禍肇事資料核
    閱屬實，有道路交通事故調查報告表、A3類道路交通事故調
    查紀錄表、事故現場照片、道路交通事故當事人酒精測定紀
    錄表及新北市政府警察局道路交通事故初步分析研判表等件
    附卷可資佐證。被告則已於相當時期受合法之通知，而於言
    詞辯論期日不到場，亦未提出準備書狀爭執，依法視同自認
    ，自堪認原告之主張為真實。　　
三、按汽車行駛時，駕駛人應注意車前狀況及兩車並行之間隔，
    並隨時採取必要之安全措施，不得在道路上蛇行，或以其他
    危險方式駕車。道路交通安全規則第94條第3項定有明文。
    經查，本件原告於警詢時稱：「（事故發生前之行進路線、
    方向、車道、位置、肇事經過及車速？第一次撞擊點位置？
    ）答：我由民安西路要往民安西路173巷內載客下車，當時
    對向有一台機車要直行，所以我就先停下來路口打左方向燈
    待轉，我車輛大概停下來5秒鐘左右，我就感覺到車輛後方
    被撞到，我下查看對方自小客車是在我後方追撞上。汽車後
    車尾。」等語，有A3類道路交通事故調查紀錄表存卷足憑，
    佐以道路事故調查報告表及事故現場照片等資料，並參諸新
    北市政府警察局交通警察大隊道路交通事故初步分析研判表
    認定「胡孟雄疑疏於注意車前狀況」為肇事原因，有該初步
    分析研判表附卷可稽，足見被告駕駛車輛行經肇事地點時，
    因疏於注意車前狀況致肇事，有違上開道路交通安全規則之
    規定，堪認被告對本件事故之發生確應負過失責任甚明。
四、次按因故意或過失，不法侵害他人之權利者，負損害賠償責
    任。汽車、機車或其他非依軌道行駛之動力車輛，在使用中
    加損害於他人者，駕駛人應賠償因此所生之損害。民法第18
    4條第1項前段及第191條之2前段分別定有明文。第按不法毀
    損他人之物者，被害人得請求賠償其物因毀損所減少之價額
    。民法第196條第1項亦有明文。又依民法第196條請求賠償
    物被毀損所減少之價額，固得以修復費用為估定之標準，但
    以必要者為限（如修理材料以新品換舊品，應予折舊）。經
    查，系爭846-L9號營業小客車為102年10月（推定為15日）
    出廠使用，有行車執照在卷可稽，至111年6月17日受損時使
    用已逾4年，零件已有折舊，然更新零件之折舊價差顯非必
    要，自應扣除，本院依行政院公布之固定資產耐用年數表及
    固定資產折舊率表」之規定，即運輸業用客車、貨車之耐用
    年數四年，依定率遞減法每年折舊千分之四三八，其最後一
    年之折舊額，加歷年折舊累積額，總和不得超過該資產成本
    原額之十分之九之計算方法，據原告所提出之估價單所載，
    系爭車輛就零件修理費用為40,700元，其折舊後所剩之殘值
    為十分之一即4,070元。此外，原告另支出修車工資22,400
    元、鈑金費用29,100元及烤漆費用14,500元，是原告得請求
    被告賠償之修復費用共計70,070元（計算式：4,070元＋22,4
    00元＋29,100元＋14,500元＝70,070元）。又原告主張系爭車
    輛作為營業使用，修復期間自111年6月18日起至111年7月7
    日止，共計20日無法營業，且依新北市專職計程車駕駛人每
    日營業收入1,790元為計算標準，核計原告所受無法營業之
    損失為35,800元（計算式：1,790元×20＝35,800元）乙節，
    有計程車營運狀況調查報告及修車證明書存卷可按，是原告
    得請求被告賠償之金額合計105,870元（計算式：70,070元＋
    35,800元＝105,870元）。
五、從而，原告依侵權行為之法律關係，請求被告應給付原告10
    5,870元，及自起訴狀繕本送達翌日即111年8月27日起至清
    償日止，按年息百分之5計算之利息，為有理由，應予准許
    。逾此部分之請求，為無理由，應予駁回。
六、本件原告勝訴部分，係依簡易程序而為被告敗訴之判決，爰
    依職權宣告假執行。至原告敗訴部分，其假執行之聲請，即
    失所附麗，應予駁回。
七、結論：原告之訴為一部有理由，一部無理由，依民事訴訟法
    第436條第2項、第79條、第385條第1項前段、第389條第1項
    第3款，判決如主文。
中　　華　　民　　國　　111 　年　　10　　月　　7 　　日
                      臺灣新北地方法院三重簡易庭
                          法      官  彭松江
以上正本係照原本作成。
如不服本判決，應於送達後20日內，向本院提出上訴狀並表明上
訴理由，如於本判決宣示後送達前提起上訴者，應於判決送達後
20日內補提上訴理由書（須附繕本）。
中　　華　　民　　國　　111 　年　　10　　月　　7 　　日
                          書  記  官  許雁婷